【裁判字號】    92,交聲再,34
【裁判日期】    920813
【裁判案由】    聲請再審
【裁判全文】
臺灣高等法院刑事裁定                           九十二年度交聲再字第三四號
    再審聲請人
    即受判決人    甲○○
右列聲請人因過失傷害案件，對於本院九十二年度交上易字第一七七號中華民國九十
二年五月三十日第二審確定判決聲請再審，本院裁定如左：
    主  文
再審之聲請駁回。
    理  由
一、聲請意旨略以：按為受判決人之利益，得依刑事訴訟法第四百二十一條之規定，
    聲請人爰就確定判決就足生影響於判決之諸多重要證據漏未審酌聲請再審：
（一）聲請人確實有包六千元紅包及與告訴人達成和解，並在和解書上註明：「因雙
      方為鄰居且熟識，乙方劉素緣、吳耿嵩夫妻不願求償。」嗣後不論何情形乙方
      劉素緣或任何人不得再向甲方要求賠償。告訴人與吳耿嵩對外皆宣稱夫妻關係
      ，僅因無合法名義而已，原確定判決僅因告訴人口頭否認無和解關係及夫妻關
      係即予採信，未憑任何證據即認定和解書無效，確有不當。
（二）聲請人肇事當時都留在現場，也承認撞傷告訴人，原確定判決未考量聲請人自
      首及已付一萬八千元之事實予以減輕，僅因聲請人服役無空閒探視對方即認定
      聲請人不承認有過失及無解決紛爭之誠意自有不當，原判決亦忽略聲請人與告
      訴人為鄰居關係及聲請人之母有照顧告訴人二個月之事實，仍撤銷緩刑，聲請
      人爰提起再審。
二、按刑事訴訟法第四百二十一條規定，不得上訴於第三審法院之案件，除前條規定
    外，其經第二審確定之有罪判決，如就足生影響於判決之重要證據漏未審酌者，
    亦得為受判決人之利益，聲請再審。而所謂漏未審酌乃指第二審判決前已發現而
    提出之證據，未予審酌而言，苟被捨棄之證據，已於理由內敘明其捨棄之理由者
    ，即非漏未審酌。又所謂重要證據，必須該證據已足認定受判決人應受無罪、或
    免訴、或輕於原審所認定之罪名方可，如不足以推翻原審所認定罪刑之證據，即
    非足生影響於原判決之重要證據。另依最高法院八十九年度台抗字第三十號裁定
    意旨認：刑事訴訟法第四百二十一條所規定因重要證據漏未審酌而聲請再審者，
    指該證據於案情有重要關係且未經審酌者而言，如證據業經法院本其自由心證予
    以取捨及判斷，僅係對此持相異評價，即不能以此為由聲請再審。是如當事人所
    提出之證物，不足以影響判決結果，或第二審法院依調查之結果，本於論理法則
    、經驗法則，取捨證據後，認定事實者，則不包括之。
三、經查：
（一）聲請人對該和解書及告訴人之夫妻關係提出爭執，惟該和解書及告訴人與吳耿
      嵩非夫妻關係業經事實審法院斟酌，並於第四頁判決理由四中敘明：「事發當
      日，雖由與告訴人間僅有僱傭關係之吳耿嵩持告訴人印章以見證人身分並代理
      告訴人與被告簽訂和解書，固經證人陳國安於原審及本院審理時述明（見原審
      卷第二二、二三頁、本院九十二年五月二十三日訊問筆錄），並有卷存和解書
      一份可憑（見偵查卷第一三頁），惟上開和解書為事後知情之告訴人所否認，
      聲稱其未授權吳耿嵩與被告簽訂和解書，吳耿嵩亦於本院證陳伊持告訴人印章
      至警局，係因被告在服役中，
      協助領回，不知是和解等語，被告供承確有自警局領回被扣之駕駛執照之情，
      參以該和解內容竟以告訴人放棄損害賠償為條件，而未獲得任何補償，衡情告
      訴人絕無急與被告達成該不利條件之和解之可能，且證人吳耿嵩與告訴人間僅
      有僱傭關係，並非夫妻，和解內容竟載渠等二人為夫妻，亦與事實不符，告訴
      人否認該和解，陳稱未授權吳耿嵩與被告簽訂該和解書，洵非虛言，上開和解
      書對告訴人既不生效力，被告與告訴人間即未達成和解.... 」，是該和解書
      既已經法院斟酌不成立，則無漏未斟酌之情事，況告訴人與聲請人確實在庭上
      稱無法達成和解（見第一審卷第十六頁、第二審卷第五十七頁）；聲請人猶對
      該和解書及夫妻關係持相異評價，揆諸前揭說明，聲請人不得以此為由聲請再
      審。
（二）聲請人稱自首及包紅包一萬八給告訴人之事實，亦業經原判決斟酌，並經原確
      定判決於第五頁理由欄中之四說明之：「雖告訴人於原審審理時亦陳明被告已
      賠付新台幣一萬八千元（見原審卷第一六頁），並於本院審理中復陳稱收受被
      告給付之紅包六千元等語（見本院九十二年五月三十日審判筆錄），惟雙方對
      於賠償事宜歧見甚深，爭議頗大，被告謂其犯後極有誠意解決本件車禍紛爭，
      亦為告訴人所否認（見本院同上筆錄），則原審認「被告實具有欲積極處理善
      後解決紛爭之誠意」、「被告充分展現積極處理善後解決紛爭之誠意」等語，
      資為量刑及宣告緩刑依據，與事實即有出入，再參諸被告於本院審理時仍一再
      辯稱：本件車禍發生係因告訴人突然走出，伊閃避不及而滑倒云云，否認犯罪
      之犯後態度，原判決予以被告二年緩刑宣告之寬典，即有未恰....... 」又聲
      請人稱其母有照顧告訴人之事實縱使屬實，亦不足認定聲請人應受無罪、或免
      訴、或輕於原審所認定之罪名，即不足以推翻原審所認定罪刑之證據，並非重
      要證據，自無漏未斟酌可言，況該事實業經聲請人於原事實審提出，並經告訴
      人所否認（見第二審卷第五十七頁），揆諸前揭說明，聲請人據以聲請再審即
      有未合。
四、綜上所述，聲請人聲請再審依法不應准許，應予駁回。
據上論斷，應依刑事訴訟法第四百三十四條第一項，裁定如主文。
中     華      民      國      九十二    年     八       月     十三    日
                              臺灣高等法院刑事第十六庭
                                  審判長法  官  許  增  男
                                        法  官  陳  孟  瑩
                                        法  官  周  煙  平
右正本證明與原本無異。
不得抗告。
                                        書記官  蕭  麗  珍
中      華      民      國    九十二    年      八      月     二十     日


司法院資訊處製作；財團法人民間司法改革基金會備份。
